【裁判字號】    97,抗,1248
【裁判日期】    971126
【裁判案由】    聲請減刑
【裁判全文】
臺灣高等法院刑事裁定                  97年度抗字第1248號
抗  告  人  臺灣桃園地方法院檢察署檢察官
受  刑  人  甲○○
上列抗告人因受刑人聲請減刑案件，不服臺灣桃園地方法院97年
度聲減更字第6 號，中華民國97年10月22日裁定，提起抗告，本
院裁定如下：
    主  文
原裁定撤銷，發回臺灣桃園地方法院。
    理  由
一、原裁定略以：受刑人甲○○於94年3 月19日經警採尿時回溯
    96小時內之某時，因施用第二級毒品甲基安非他命，經臺灣
    桃園地方法院以94年度訴字第1538號判處有期徒刑3 月確定
    ，茲受刑人以其犯罪時間在民國（下同）96年4 月24日以前
    ，合於減刑條件，聲請予以減刑，經核尚無不合。又依減刑
    條例之減刑裁定，係按原判決之宣告刑而減之，並非重新判
    決，故是否准於易科罰金及其關於易科罰金之折算標準，均
    應依原判決所應適用法律有關是否准於易科罰金及其折算標
    準決定之，並不生新舊法比較適用問題。乃依中華民國96年
    罪犯減刑條例第2條第1項第3款、第2項但書、第8條第1項、
    第9條、第10條第2項，修正前刑法第51條第5款、第41條第1
    項前段，刪除前罰金罰鍰提高標準條例第2 條，就受刑人聲
    請減刑之施用第二級毒品罪所處之有期徒刑3 月，裁定減其
    宣告刑二分之一為有期徒刑1 月又15日，如易科罰金，以銀
    元參佰元即新臺幣玖佰元折算壹日。
二、抗告意旨略以：本案即臺灣桃園地方法院94年度訴字第1538
    號之施用第二級毒品罪之案件，業經本署檢察官以94年執乙
    字第7876號之l指揮書於95年4 月24日開始執行，嗣於同年7
    月23日業已執行完畢，此有本署前開指揮書及受刑人之刑案
    資料查註紀錄表在卷可參，而台灣高等法院前揭裁定（即臺
    灣高等法院97年度抗字第930 號裁定）所謂「就桃園地院94
    年度訴字第1538號判決，就施用第二級毒品部分判處有期徒
    刑3月，就連續施用第一級毒品部分判處有期徒刑8月，並定
    應執行刑為有期徒刑9月，此二罪於94 年10月31日確定。此
    部分刑期於95年4 月24日執行，惟中途換發執行指揮書，依
    指揮書所載執行完畢日期為98年5月1日」顯有誤解，實則98
    年3月20 日之誤認，且該日期應係受刑人所犯搶奪執行完畢
    日期，與受刑人所犯上開施用第二級毒品案件無涉；另本案
    與桃園地院94年度訴字第1538 號之施用第一級毒品所處8月
    有期徒刑部分（按其施用第一級毒品部分係於94年3 月19日
    至同年7月13 日止連續施用屬連續犯，與前述本案即施用第
    二級毒品部分僅於94年3 月19日施用非屬連續犯不同）係獨
    立不同之個案；而本案原應和被告另犯公共危險案件判處有
    期徒刑8月部分定執行刑，惟受刑人業已於95年7月23日接續
    執行完畢，而其後所犯之第一級毒品（係連續犯，雖與本案
    即施用第二級毒品係同一判決，惟二者犯罪時間並不相同）
    及搶奪案件，因其犯罪時間係於該案確定日94年6 月21日之
    後，和前開施用第二級毒品、公共危險案件並不合於數罪併
    罰，故由本署另行以96年度聲減字第10452 號案件聲請減刑
    ，並由同院以96年度聲減字第9340號案件裁定減刑並定執行
    刑為有期徒刑3 年確定等情，是本件即非「執行未完畢」之
    情形。綜上足認本案既已於95年7 月23日執行完畢，即非屬
    中華民國九十六年罪犯減刑條例第8條第1項所得減刑之罪，
    指摘原裁定不當，求予撤銷原裁定等語。
三、經查：
  (一)按中華民國九十六年罪犯減刑條例應減刑之罪，已經判決確
    定尚未執行或執行未完畢者，由檢察官或應減刑之人犯聲請
    最後審理事實之法院裁定之，為該條例第8條第1項所明定。
    易言之，聲請減刑，以應減刑之罪已判決確定，而於中華民
    國九十六年罪犯減刑條例施行之日（即96年7 月16日），尚
    未執行或執行未完畢者為限，如於該條例施行之前，其刑已
    執行完畢者，即無再予減刑之可言（最高法院97年度台非字
    第20號判決意旨參照）。次按數罪併罰有二裁判以上者，固
    得依刑法第51條之規定定其應執行之刑，但須以裁判確定前
    為前提。倘若被告先後犯甲、乙、丙三罪，而甲罪係在乙罪
    裁判確定前所犯，甲、乙兩罪均經判決確定，並已裁定定其
    應執行之刑，則丙罪雖在乙罪裁判確定前所犯，但因其在甲
    罪裁判確定之後，且乙罪既已與甲罪合併定其應執行刑，則
    丙罪即不得再與乙罪重複定其應執行之刑，祇能單獨執行（
    最高法院72年度台非字第47號判例意旨參照）。
  (二)本案受刑人甲○○前於93年4 月19日犯公共危險罪及過失傷
    害罪，經臺灣桃園地方法院93年度交訴字第80號判決分別判
    處有期徒刑7月、2月，並定應執行刑為有期徒刑8 月，上訴
    後，經本院以94年度交上訴字第42號判決駁回上訴，於94年
    6 月21日確定。另於94年3 月19日經警查獲驗尿前26小時及
    96 小時內施用第一級毒品及第二級毒品，又於94年7月13日
    為警查獲驗尿前96小時內施用第一級毒品，經臺灣桃園地方
    法院94年度訴字第1538號判決，就施用第二級毒品部分判處
    有期徒刑3月，就連續施用第一級毒品部分判處有期徒刑8月
    ，並定應執行刑為有期徒刑9 月，此二罪於94年10月31日確
    定。再於94年6月2日起至同年7 月20日止，犯連續搶奪罪，
    經臺灣桃園地方法院94年度訴字第2271號判決有徒刑2年8月
    ，而於96年6月4日確定，此有本院被告前案紀錄表在卷（本
    院卷第8 頁至第14頁）足憑。其中本案即臺灣桃園地方法院
    94年度訴字第1538號之施用第二級毒品罪之犯罪時間，係94
    年3 月19日經警採尿時回溯96小時內之某時，為受刑人於本
    院93年度交上訴字第42 號公共危險等案件判決確定日94年6
    月21日前所犯，故本案應和受刑人所犯本院93年度交上訴字
    第42號公共危險等案件部分定應執行刑。而受刑人其後所犯
    連續施用第一級毒品罪與連續搶奪二罪之行為終了時，均係
    於其所犯公共危險等案件於94年6 月21日判決確定之後，揆
    諸上開判例意旨，受刑人所犯連續施用第一級毒品罪及連續
    搶奪罪，和前開公共危險、過失傷害、施用第二級毒品等案
    件並不合於數罪併罰之規定。
  (三)另本案即臺灣桃園地方法院94年度訴字第1538號之施用第二
    級毒品罪之案件，經臺灣桃園地方法院檢察署檢察官以94年
    執乙字第7876號之l指揮書於95年4月24日開始執行，於95年
    7 月23日業已執行完畢，此有臺灣桃園地方法院檢察署94年
    執乙字第7876號之1 指揮書、受刑人之刑案資料查註紀錄表
    、臺灣高等法院被告前案紀錄表在卷（臺灣桃園地方法院檢
    察署97年度執抗字第20號卷第3 頁、第20頁、本院卷第10頁
    至第11頁）可參，是本件應非「執行未完畢」之情形。原審
    未予詳查，裁定受刑人所犯施用第二級毒品罪所處之刑期予
    以減刑，並諭知易科罰金之折算標準，尚有未洽，抗告人之
    抗告為有理由，應由本院將原裁定撤銷，發回臺灣桃園地方
    法院另為適法之裁定。
據上論斷，應依刑事訴訟法第413條，裁定如主文。
中    華    民    國    97    年    11    月    26    日
                  刑事第三庭  審判長法  官  蔡秀雄
                                    法  官  謝靜恒
                                    法  官  許文章
以上正本證明與原本無異。
不得再抗告。
                                    書記官  蔡慧娟
中    華    民    國    97    年    11    月    26    日


司法院資訊處製作；財團法人民間司法改革基金會備份。
